臺灣高等法院臺中分院刑事裁定　　　　 94年度毒抗字第754號
抗　告　人
即　被　告　甲○○
上列抗告人因違反毒品危害防制條例案件，經檢察官聲請觀察勒
戒（臺灣苗栗地方法院檢察署94年度聲觀字274號、94年度毒偵
緝字第55號），不服臺灣苗栗地方法院中華民國94年10月17日第
一審裁定（94年度毒聲字第318號），提起抗告，本院裁定如下
：
    主  文
抗告駁回。
    理  由
一、抗告意旨略以：抗告人於警詢時均否認施用毒品安非他命，
    檢察官未予詳查，即單憑抗告人驗尿呈安非他命陽性反應而
    聲請法院觀察勒戒，原審法院亦僅憑該驗尿結果裁定抗告人
    移送觀察勒戒，顯有不當，爰請撤銷原裁定云云。
二、按犯毒品危害防制條例第10條之罪者，檢察官應聲請法院裁
    定，令被告入勒戒處所觀察、勒戒，其期間不得逾2月，毒
    品危害防制條例第20條第1項定有明文。次按人體代謝原理
    ，施用毒品後經尿液排出之時間，依施用量之多寡、施用者
    之年齡、性別及代謝功能不同而有所差異；一般而言，施用
    者在施用毒品後48小時內所排泄之尿液，均有可能被檢出毒
    品經人體代謝後之物質，且若經常或大量施用，則毒品經代
    謝後之物質由尿液排出時間約可延長至96小時，業經行政院
    衛生署食品檢驗局81年2月8日（81）藥檢字第001156號函示
    甚明。本案抗告人即被告（下稱被告）甲○○雖於警訊中否
    認其有前開施用毒品之犯行；於偵查中另辯稱：可能係查獲
    前1、2日，伊駕車搭載之傅慧平在伊車上施用安非他命云云
    。惟查被告所排放尿液經警於93年7月28日採送苗栗縣衛生
    局檢驗結果，呈甲基安非他命陽性反應，有苗栗縣政府衛生
    局93年8月9日苗衛檢字第093001 1868號煙毒尿液檢驗成績
    書及苗栗縣警察局竹南分局偵辦毒品案件尿液鑑驗代碼對照
    表各一份附卷可稽，且經送請覆驗結果，其尿液亦呈甲基安
    非他命陽性反應，有詮昕科技股份有限公司94年6月9日濫用
    藥物尿液檢驗報告一紙在卷足憑，堪認被告於93年7月28 日
    回溯之96小時內，確有施用第二級毒品安非他命之犯行。次
    查另案被告傅慧平為警查獲時供稱：伊在竹南鎮○○里○○
    路○段416號8樓施用安非他命等語（見偵查卷三93年7月29
    日警詢筆錄），遍觀全卷均未見其供稱曾在被告駕駛之車上
    施用毒品安非他命，益徵被告所辯，不足採信。是原審法院
    依據檢察官之聲請，將被告裁定移送勒戒處所觀察、勒戒，
    揆諸上開規定並無不合，抗告人空言否認，指摘原裁定不當
    ，為無理由，應予駁回。
據上論斷，應依刑事訴訟法第412條，裁定如主文。
中　　華　　民　　國　　94　　年　　12　　月　　19　　日
                刑事第十庭　審判長法　官　林　照　明
                                  法　官　林　清　鈞
                                  法　官　唐　光　義
上列正本證明與原本無異。
不得抗告。
                      　          書記官　王　麗　珍
中　　華　　民　　國　　94　　年　　12　　月　　20　　日
　　　　　　　　　　　　　　　　　　　　　　　　　　　Ｆ
